臺灣高等法院臺中分院刑事裁定
111年度聲字第1884號
聲明異議人  
即 受 刑人  黃建華



上列聲明異議人因傷害等案件，不服臺灣臺中地方檢察署檢察官
之執行指揮（101年度執更字第3067號、109年度執更字第3873號
、109年度執字第4754號），聲明異議，本院裁定如下：
    主    文
聲明異議駁回。
    理    由
一、聲明異議人即受刑人黃建華（下稱受刑人）聲明異議意旨略
    以：受刑人於民國100年就在臺中監獄執行第一案（如附表
    一，即臺灣臺中地方檢察署[下稱臺中地檢署]檢察官101年
    度執更字第3067號執行指揮書），復於104年11月11日執行
    第二案（如附表二，即臺中地檢署檢察官109年度執更字第3
    873號執行指揮書），又於110年6月15日執行第三案（即臺
    中地檢署檢察官109年度執字第4754號執行指揮書）。其中
    第一案有一罪兩判，罰完罰金後又重複執行之不當，此有臺
    灣高等法院被告前案紀錄表第21頁在卷可稽；第二案與第三
    案則有重複執行有期徒刑4年之情況，此有執行指揮書3份附
    卷可參。又如附表二所示之妨害自由與預備殺人等2罪，受
    刑人皆有不在場證明，被害人都沒有傷痕，足見受刑人是被
    冤枉的。為此提起本件聲明異議，懇請還給受刑人一個公道
    及清白等語。
二、按受刑人或其法定代理人或配偶，以檢察官執行之指揮為不
    當者，得向諭知該裁判之法院聲明異議；法院應就異議之聲
    明裁定之，刑事訴訟法第484條、第486條分別定有明文。而
    所稱「檢察官執行之指揮不當」，係指檢察官有積極執行指
    揮之違法及其執行方法有不當等情形而言，檢察官若依確定
    裁判指揮執行，即無執行之指揮違法或其執行方法不當之可
    言。倘對「法院」所為之判決或裁定（含定應執行刑之裁定
    ）不服者，則應循上訴或抗告程序尋求救濟；如該法院之判
    決或裁定，已經確定，則應另行依再審或非常上訴程序，加
    以救濟，非得以聲明異議方式為之（最高法院110年度台抗
    字第1136號裁定意旨參照）。又所謂諭知該裁判之法院，係
    指對被告之有罪判決，於主文內宣示主刑、從刑或沒收之法
    院而言。又對於已判決確定之各罪所為定其應執行刑之裁定
    ，與科刑判決有同一效力。是對於執行檢察官本於定應執行
    刑之裁定所為之指揮執行，聲明異議者，應向諭知該裁定之
    法院為之（最高法院109年度台抗字第565號、109年度台聲
    字第211號裁定意旨參照）。
三、經查：
　㈠觀諸受刑人之聲明異議意旨及其所附臺灣高等法院被告前案
    紀錄表第21頁所載，其係對於臺中地檢署檢察官101年度執
    更字第3067號執行指揮書（即第一案）聲明異議，指摘其有
    易科罰金執行完畢後又重複執行之不當，而該執行指揮書所
    據者為臺灣臺中地法院101年度聲字第2934號定應執行刑之
    刑事裁定，揆諸前揭說明，本院即非刑事訴訟法第484條所
    指之「諭知該裁判之法院」。是受刑人如認檢察官就此部分
    執行之指揮為不當而聲明異議，自應向該諭知裁判之法院即
    臺灣臺中地方法院為之，其誤向無管轄權之本院聲明異議，
    本院無從就該聲明異議為實體上審核，此部分之聲明異議為
    不合法，自應予駁回。
　㈡再觀諸受刑人之聲明異議意旨及其所附執行指揮書3份所載，
    其係對於臺中地檢署檢察官109年度執更字第3873號執行指
    揮書（即第二案）及109年度執字第4754號執行指揮書（即
    第三案）聲明異議，指摘二案有重複執行有期徒刑4年之不
    當，並否認有附表二編號1至2所示之犯行，而該執行指揮書
    所據者分別為本院109年度聲字第1866號定應執行刑之刑事
    裁定及本院106年度上訴字第246號刑事判決，此部分受刑人
    之聲明異議，本院自有管轄權。
　㈢經查，受刑人前因犯①妨害自由罪，經臺灣臺中地方法院以10
    2年度易字第1670號判處有期徒刑6月，受刑人不服提起上訴
    ，經本院以102年度上易字第1253號判決駁回上訴確定；②預
    備殺人罪，經臺灣臺中地方法院以102年度易字第1670號判
    處有期徒刑5月，受刑人不服提起上訴，經本院以102年度上
    易字第1253號判決駁回上訴確定；③殺人未遂罪，經本院以1
    02年度上訴字第536號判處有期徒刑4年，受刑人不服提起上
    訴，經最高法院以103年度台上字第1169號判決駁回上訴確
    定。嗣上開①至③所示3罪，經本院以109年度聲字第1866號裁
    定定其應執行有期徒刑4年8月確定，並由臺中地檢署檢察官
    以109年度執更字第3873號執行（即第二案)，徒刑起算日期
    為104年11月11日，而執行期滿日為110年6月14日；嗣受刑
    人又因殺人未遂案件，經本院以106年度上訴字第246號判處
    有期徒刑4年，受刑人不服提起上訴，經最高法院以107年度
    台上字第364號判決駁回上訴確定，並由臺中地檢署檢察官
    以109年度執字第4754號執行（即第三案)，徒刑起算日期為
    110年6月15日，而執行期滿日為114年6月14日，有各該刑事
    裁定及刑事判決、臺中地檢署檢察官執行指揮書、臺灣高等
    法院被告前案紀錄表在卷可稽。足見本件執行檢察官係依據
    法院之確定裁判而接續執行第二案、第三案之刑期，並無重
    複執行之情事，且受刑人所犯第二案之殺人未遂罪所判處有
    期徒刑4年（即附表二編號2所示罪刑），與第三案殺人未遂
    罪所判處有期徒刑4年，乃分屬不同案件，聲明異議意旨指
    稱檢察官就上開二案重複執行有期徒刑4年，顯屬誤會，自
    非可採。
　㈣至聲明異議意旨稱附表二所示之妨害自由與預備殺人等2罪，
    受刑人皆有不在場證明，受刑人是被冤枉的云云。惟此部分
    之指摘，顯為針對確定判決之內容及實體審判事項為爭執，
    然此情形，核屬上開確定判決是否得提起再審或非常上訴程
    序救濟之問題，究非聲明異議程序可得審酌事項。是本件受
    刑人執此聲明異議難謂適法。
四、綜上所述，本件執行檢察官依據原確定之定應執行刑裁定及
    確定判決而為執行，核無不合。受刑人猶執前詞指摘執行檢
    察官指揮執行不當，難認有據。是本件聲明異議，為無理由
    ，應予駁回。
據上論斷，應依刑事訴訟法第486條，裁定如主文。
中　　華　　民　　國　　111 　年　　9 　　月　　29　　日
　　　　　　　刑事第七庭　審判長法　官　梁堯銘
　　　　　　　　　　　　　　　　法　官　羅國鴻
　　　　　　　　　　　　　　　　法　官　許文碩
以上正本證明與原本無異。
如不服本裁定，應於收受送達後5日內向本院提出抗告書狀（須
附繕本）。因疫情而遲誤不變期間，得向法院聲請回復原狀。

　　　　　　　　　　　　　　　　書記官　陳慈傳
　　　　　　　　　　　　　　　　
中　　華　　民　　國　　111 　年　　9 　　月　　29　　日
附表一：臺灣臺中地法院101年度聲字第2934號定應執行刑裁定
        一覽表
編           號           1                   2                   3          罪           名  傷害        恐嚇            恐嚇            宣     告    刑  有期徒刑4月          有期徒刑6月          有期徒刑5月          犯   罪   日 期  98年9月22日        99年2月11日至99年4月17日    99年1月28日至99年2月3日        偵查（自訴）機關年 度 案 號  臺中地檢98年度偵字第27701號          臺中地檢99年度偵字第11643號          臺中地檢100年度偵字第6073號            最後事實審 法        院 臺灣高等法院臺中分院 臺灣高等法院臺中分院 臺灣臺中地方法院  案        號 99年度上易字第825號 100年度上易字第1094號 100年度簡上字第261號  判  決 日 期 99年12月23日        100年10月5日        101年5月21日          確定判決    法        院 臺灣高等法院臺中分院 臺灣高等法院臺中分院 臺灣臺中地方法院       案        號            99年度上易字第825號      100年度上易字第1094號 100年度簡上字第261號  判決確定日期            99年12月23日    100年10月5日    101年5月21日                            是否為得易科罰金之案件           得聲請易科罰金、得聲請易服社會勞動  得聲請易科罰金、得聲請易服社會勞動  得聲請易科罰金、得聲請易服社會勞動 備           註                 臺中地撿100年度執字 第2883號（已執畢）    臺中地撿100年度執字 第13630號        臺中地撿101年度執字第7897號            
附表二：本院109年度聲字第1866號定應執行刑裁定一覽表
編           號           1                   2                   3          罪           名  妨害自由            預備殺人            殺人未遂            宣     告    刑  有期徒刑6月          有期徒刑5月          有期徒刑4年          犯   罪   日 期  102年2月13日        102年4月17日        100年12月24日        偵查（自訴）機關年 度 案 號  臺中地檢102年度偵字第9500等號          臺中地檢102年度偵字第9500等號          臺中地檢101年度偵字第8802號            最後事實審 法        院 臺灣臺中地方法院    臺灣臺中地方法院    臺灣高等法院臺中分院  案        號 102年度易字第1670號 102年度易字第1670號 102年度上訴字第536號  判  決 日 期 102年8月29日        102年8月29日        103年1月9日          確定判決    法        院 臺灣高等法院臺中分院 臺灣高等法院臺中分院 最高法院             案        號            102年度上易字第1253號（程序駁回）      102年度上易字第1253號（程序駁回）      103年度台上字第1169號                   判決確定日期            102年10月25日       （不得上訴）        102年10月25日       （不得上訴）        103年4月10日                          是否為得易科罰金之案件           得聲請易科罰金、得聲請易服社會勞動  得聲請易科罰金、得聲請易服社會勞動  不得聲請易科罰金、 不得聲請易服社會勞動 備           註                 臺中地撿102年度執字第12472號（103年2月14日執行完畢）                               臺中地撿104年度執字第15219號